【裁判字號】    89,訴緝,237
【裁判日期】    890605
【裁判案由】    肅清煙毒條例
【裁判全文】
台灣台中地方法院刑事判決                        八十九年度訴緝字第二三七號
    公  訴  人  台灣台中地方法院檢察署檢察官
    被      告  甲○○
右列被告因違反肅清煙毒條例案件，經檢察官提起公訴（八十五年度偵字第一四○五
三、第一五二七二號），本院判決如左：
    主  文
甲○○施用第一級毒品，又施用第二級毒品，均免刑。
    事  實
一、甲○○於民國八十五年八月十一日，在台中縣豐原市○○○路七一八號旁之釣蝦
    場內，以將第一級毒品海洛因摻入香煙內之方式，施用海洛因一次。又於同年月
    十四日或前三日內某時，在不詳地點，以不詳方式施用安非他命一次。嗣於八十
    五年八月十四日下午七時許，在台中縣豐原市○○○路七一八號為警查獲。
二、案經台中縣警察局豐原分局及保安警察第三總隊第一大隊移送臺灣臺中地方法院
    檢察署檢察官偵查起訴。
    理  由
一、訊據被告甲○○固坦承右揭施用海洛因犯行，惟矢口否認有何施用安非他命犯行
    ，辯稱：伊確未曾施用安非他命云云。惟查，（一）被告自白部分，核與同案被
    告唐世敏於警訊中供述情節相符，復有台中縣衛生局煙毒尿液檢驗成績書一紙在
    卷可佐，堪可採信。（二）被告雖否認施用安非他命犯行，惟被告為警查獲時所
    採集尿液，經送台中縣衛生局檢驗結果，除嗎啡類呈陽性反應外，甲基安非他命
    類亦呈陽性反應，有該局上開煙毒尿液檢驗成績書、警訊筆錄、尿液代號與真實
    姓名對照表各一件在卷足憑。而一般吸食或施打煙毒品（或麻醉藥品），八小時
    內約有百分之八十量於尿中排出，二十四小時後剩餘量之百分之九十再排出，七
    十二小時後仍有有微量排出，而因人體代謝差異（即成癮者），其代謝時間慢，
    故於一百二十小時內，利用較具公信力之儀器（如氣相層析質譜儀）仍「可能」
    被檢測出，業經憲兵司令部八十年五月七日（八０）鑑檢字第一七四六號函釋在
    案，是被告於八十五年八月十四日為警採尿前之七十二小時內確有施用安非他命
    犯行，亦堪認定。被告所辯核與事實不符，尚難憑採。綜上所述，本案事證明確
    ，被告犯行堪以認定。
二、查被告甲○○行為後，肅清煙毒條例業已修正，名稱且修正為毒品危害防治條例
    ，並於八十七年五月二十日公布，同年月二十二日生效，對於被告施用海洛因，
    原所觸犯之肅清煙毒條例第九條第一項條文；及其吸用安非他命之行為，原所觸
    犯之麻醉藥品管理條例第十三條之一第二項第四款條文，毒品危害防治條例對之
    均有處罰之規定，新舊法比較結果，以新法即毒品危害防治條例為有利於行為人
    ，依刑法第二條第一項前段之規定，自均應適用毒品危害防制條例予以論處。核
    被告所為係犯毒品危害防制條例第十條第一項之施用第一級毒品罪及同條第二項
    之施用第二級毒品罪。其持有第一級毒品及第二級毒品之行為分別應為施用第一
    級毒品及施用第二級毒品之行為所吸收，均不另論罪。又犯毒品危害防治條例第
    十條之罪者，經觀察、勒戒，無繼續施用毒品傾向者，應由檢察官為不起訴處分
    ，毒品危害防制條例修正施行前繫屬之案件，除有刑法第二條第一項但書之情形
    外，於修正施行後，審判中之案件，由法院依修正後規定處理之；依修正後規定
    應為不起訴之處分者，法院應為免刑之判決，毒品危害防制條例第二十條第二項
    、第三十五條第三款定有明文。本件被告經本院於八十九年五月一日裁定送勒戒
    處所觀察、勒戒後，同年五月九日經台灣台中看守所附設勒戒處所綜合判斷，認
    為被告無繼續施用第一級毒品之傾向，有台灣台中看守所附設勒戒所（八九）中
    所正總字第○○八九號函送之證明書一份附卷可稽，揆諸上開說明，自應為被告
    免刑之判決。扣案空塑膠帶二十個雖係被告自同案被告李木枝處取得，惟並非被
    告供犯罪所用之物，業據被告於偵查中供明在卷（八十五年度偵字第一五二七二
    號第五十六頁背面至第五十七頁），自不得宣告沒收，附此敘明。
據上論斷，應依刑事訴訟法第二百九十九條第一項後段，毒品危害防制條例第十條第
一項、第二項、第二十條第二項、第三十五條第三款、刑法第十一條前段、第二條第
一項前段，判決如主文。
中    華    民    國    八十九    年      六        月        五        日
                                        法  官  江  奇  峰
右正本證明與原本無異。
如不服本判決，應於送達後十日內向本院提出上訴狀(須附繕本)，上訴於台灣高等
法院台中分院。
                                        書記官
中    華    民    國    八十九    年      六        月       五         日


司法院資訊處製作；財團法人民間司法改革基金會備份。
